【裁判字號】    89,易,1269
【裁判日期】    891220
【裁判案由】    竊盜
【裁判全文】
臺灣新竹地方法院刑事判決                        八十九年度易字第一二六九號
    公  訴  人  臺灣新竹地方法院檢察署檢察官
    被      告  甲○○
右列被告因竊盜案件，經檢察官聲請簡易判決處刑（八十九年度偵字第四五０六號）
，嗣經本院改依通常程序審理，本院判決如左：
    主  文
甲○○竊盜，處拘役拾日。緩刑貳年。
    事  實
甲○○所有之車牌號碼ＡＣ－八三四０號自用小客貨二用車之車牌業於民國八十九年
二月二十四日繳銷，詎於八十九年二月二十四日後之同年二、三月間某日（聲請書載
為同年六月初某日），在新竹縣竹東鎮○○里○○路一四五巷一號其住處旁之空地，
發現乙○○所有借予彭淑萍管領使用，然因未繳納牌照稅，業於八十七年六月十日經
監理單位逕行註銷之原車牌號碼ＦＵ－七一０三號自用小客車（故車牌未繳回監理單
位）已停放在該空地甚久，而無人聞問，竟為繼續駕駛其所有之前開自用小客貨二用
車，乃萌為自己不法所有之意圖，而於八十九年二月二十四日後之同年二月下旬某日
（聲請書載為同年六月初某日），以徒手拆卸之方式，將乙○○所有而由彭淑萍管領
使用之前開車牌號碼ＦＵ－七一０三號自用小客車之前後二面車牌竊取拆下，竊得後
即將該二面車牌改懸掛在其所有之原車牌號碼ＡＣ－八三四０號自用小客貨二用車之
前後，而繼續駕駛其所有之前開自用小客貨二用車。而乙○○所有而由彭淑萍管領使
用之前開車牌號碼ＦＵ－七一０三號自用小客車因久置無人聞問，且前後車牌又為甲○○所拆下竊取，該自用小客車乃於同年約三、四月間即為環保單位拖吊。嗣因新竹
縣警察局竹東分局警員丙○○曾因巡邏而注意到前開原車牌號碼ＦＵ－七一０三號自
用小客車，而查知該自用小客車已辦理註銷，然嗣後即發現該自用小客車之前後車牌
不見，再事隔約一、二個又發現該自用小客車已不在原處，迄至八十九年八月十日下
午七時五十分許，適在新竹縣竹東鎮○○里○○路一四五巷一號甲○○之住處前發現
前開自用小客車之前後二面車牌已改懸掛在甲○○已辦理繳銷之原車牌號碼ＡＣ－八
三四０號自用小客貨二用車上，而當場查獲。案經新竹縣警察局竹東分局報告臺灣新
竹地方法院檢察署檢察官偵查聲請以簡易判決處刑，嗣經本院改依通常程序審理。
    理  由
一、訊據被告甲○○固坦承有將車牌號碼ＦＵ－七一０三號自用小客車車牌二面改懸
    掛在伊所有已辦理繳銷之原車牌號碼ＡＣ－八三四０號自用小客貨二用車上之事
    實，惟矢口否認有竊盜犯行，辯稱：車牌號碼ＦＵ－七一０三號自用小客車車牌
    二面係伊在伊住處旁之草地上所拾獲，且伊拾獲車牌時，原車牌號碼ＦＵ－七一
    ０三號自用小客車已不在該處云云。然查：
（一）右揭事實業據被告於警訊中供稱：「我在我家．．．的空地上發現一台類似報
      廢車（ＦＵ－七一０三）與我的車子併排在一起，因我自給車子已報銷，車牌
      已繳回，故我想就把那部報廢車的車牌拆下掛在我自己的車上．．．我的車子
      自從掛上（ＦＵ－七一０三）車牌後，平常就只有偶而跑上山載水而已．．．
      （你自個所有ＡＣ－八三四０是何時繳銷？）我是８９年２月許去監理站繳銷
      的」等情明確，且被告所有之原車牌號碼ＡＣ－八三四０號自用小客貨二用車
      之車牌確係於八十九年二月二十四日繳銷，亦有車牌號碼ＡＣ－八三四０號自
      用小客貨二用車之車籍作業系統查詢認可資料一份在卷可稽。再者，前開原車
      牌號碼ＦＵ－七一０三號自用小客車確係被害人乙○○所有，而於八十六年間
      借予友人彭淑萍使用，惟因未繳納牌照稅，而於八十七年六月十日經監理單位
      逕行註銷，故車牌二面未繳回監理單位，嗣因該自用小客車車牌二面不見，迄
      至八十九年三、四月間始被環保單位拖吊等情，亦據被害人乙○○於本院調查
      時指述綦詳（參本院八十九年十一月六日訊問筆錄），並有贓物領據及車牌號
      碼ＦＵ－七一０三號自用小客車車籍作業系統查詢認可資料各一份附卷足參。
      參以證人即警員丙○○亦到庭結證稱：「那一帶是偏遠地區，有一輛小客車停
      放很久，所以我懷疑就查資料發現是逕行註銷，再過一陣子發縣車牌不見了，
      再次查詢仍然是逕行註銷無失竊紀錄，再過一陣子車子也不見了，想說是車主
      繳交或是被拖吊，後來查獲時發現被告的車子與車牌不符，就用兩輛車的車牌
      查詢．．．一再質問他，他才說是從原來的車上拆卸下來的，並說該車很破爛
      ．．．已經停放很久了．．．發現車牌不見距離查獲本案應有半年的時間，發
      現車牌不見至發現車子不見約有一兩個」等情屬實（參本院八十九年十一月六
      日訊問筆錄）。經核證人即警員丙○○證稱：本案係在查獲前約半年前（按本
      案係八十九年八月十日下午時五十分查獲，則查獲半年前應約係同年二月間）
      發現原車牌號碼ＦＵ－七一０三號自用小客車車之車牌不見，嗣發現前開自用
      小客車之車牌不見後約一、二個月（依此推算應係約同年三、四月間）又發現
      該自用小客車亦不見等情，乃與被害人乙○○指稱：伊所有之車牌號碼ＦＵ－
      七一０三號自用小客車車係車牌先不見，嗣於八十九年三、四月間始被環保單
      位拖吊等情相符，足徵被害人乙○○所有之車牌號碼ＦＵ－七一０三號自用小
      客車車車牌二面應確係於八十九年二月間失竊無訛。而被告竊取被害人乙○○
      所有之車牌號碼ＦＵ－七一０三號自用小客車車車牌二面之目的既係要懸掛在
      伊所有已辦理繳銷之原車牌號碼ＡＣ－八三四０號自用小客貨二用車上使用，
      然被告所有已辦理繳銷之原車牌號碼ＡＣ－八三四０號自用小客貨二用車係於
      八十九年二月二十四日始辦理繳銷，故被告自不可能在繳銷車牌前（即八十九
      年二月二十四日前）即竊取被害人乙○○所有之車牌號碼ＦＵ－七一０三號自
      用小客車車車牌二面，是被告應確係於八十九年二月二十四日後之八十九年二
      月下旬間某日竊取被害人乙○○所有之車牌號碼ＦＵ－七一０三號自用小客車
      車車牌二面無疑。至被告於警訊中供稱伊係於八十九年六月初左右竊取被害人
      乙○○所有之車牌號碼ＦＵ－七一０三號自用小客車車車牌二面云云，應係故
      為不實之供述。公訴人逕依被告此部分不實之供述，而認被告係於八十九年六
      月初某日竊取被害人乙○○所有之車牌號碼ＦＵ－七一０三號自用小客車車車
      牌二面，乃尚有未洽，附此敘明。又被告嗣後於偵查中及本院審理時辯稱：車
      牌號碼ＦＵ－七一０三號自用小客車車牌二面係伊在伊住處旁之草地上所拾獲
      ，且伊拾獲車牌時，原車牌號碼ＦＵ－七一０三號自用小客車已不在該處云云
      ，乃係意圖卸責之詞，或顯然與事實不符，均無足採。
（二）第查，被告前開警訊之自白，並非出於強暴、脅迫或其他不正之方法，業據被
      告於本院調查時與證人即警員丙○○當庭對質供認無訛，且被告於檢察官偵訊
      時亦坦稱：警訊之內容均屬實在等情（惟旋又辯稱車牌係拾獲云云），經核又
      與事實相符（詳如前述），自堪採為不利於被告之認定。至被告於調查時辯稱
      係因證人即警員丙○○告知本案只是罰款，而叫伊承認一切云云，然為證人丙○○所否認，證人丙○○並證稱伊當時係告知被告關於移送之程序，並告知倘
      犯罪後態度良好，又無前科紀錄，很有可能被判罰金或緩刑等情屬實，經核尚
      與一般之社會經驗無違，應堪採信。況竊盜罪為一般常態性之犯罪態樣，並非
      特殊之犯罪型態，任何人均應知不可能僅「得」處以罰金，而不得處以拘役或
      徒刑，而被告於案發時已將屆滿六十歲，亦非無知之人，豈有不知竊盜犯罪所
      可能面臨處罰態樣（包括徒刑、拘役、罰金）之理？據此，被告前開辯稱，顯
      係意圖規避刑責之詞，不足採信。綜上，事證已臻明確，被告犯行洵堪認定。
二、核被告所為係犯刑法第三百二十條第一項之普通竊盜罪。爰審酌被告犯罪之動機
    尚稱單純，犯罪手段、情節及所生危害均尚屬輕微，前此亦無何刑事前科紀錄，
    ，有臺灣新竹地方法院檢察署刑案資料查註紀錄表及臺灣高等法院被告全國前案
    紀錄表在卷可稽，素行良好，參以其犯罪後初始坦承犯行，然嗣後翻異供述等一
    切情狀，酌予量處如主文所示之刑，以資懲儆。第查，被告未曾受有期徒刑以上
    刑之宣告，有前開臺灣新竹地方法院檢察署刑案資料查註紀錄表及台灣高等法院
    被告全國前案紀錄表在卷可稽，因一時失慮，致罹刑典，經此偵審程序及科刑教
    訓，應知警惕，信無再犯之虞，本院因認其所受宣告之刑，以暫不執行為適當，
    併予宣告緩刑二年，以勵自新。
據上論斷，應依刑事訴訟法第四百五十二條、第二百九十九條第一項前段、刑法第三
百二十條第一項、第七十四條第一款，罰金罰鍰提高標準條例第一條前段，判決如主
文。
本案經檢察官章京文到庭執行職務。
中    華    民    國        八十九      年    十二    月    二十        日
                                臺灣新竹地方法院刑事第一庭
                                    法  官    汪  銘  欽
右正本證明與原本無異。
如不服本判決，應於判決送達後十日內向本院提出上訴狀( 應附繕本 )，上訴於
臺灣高等法院。
                                    書記官    吳  鈺  敏
中    華    民    國        八十九      年    十二    月    二十        日
附錄本案論罪科刑法條全文：
刑法第三百二十條第一項：
意圖為自己或第三人不法之所有，而竊取他人之動產者，為竊盜罪，處五年以下有期
徒刑、拘役或五百元以下罰金。


司法院資訊處製作；財團法人民間司法改革基金會備份。
